src/ParadigmFeatures/DeclType/GetDeclType.foma
load stack ../../ParadigmFeatures/ParadigmDefects/GetParadigmDefects.bin
invert net
define GetParadigmDefects;
read lexc ../../ParadigmFeatures/DeclType/GetDeclType.lexc
define DeclTypeLexicon;
source ../../LetterClasses.foma
source ../../ParadigmFeatures.foma
define Features (ParadigmDefects) GrammRazr (Animacy) (Gender);
define DeclTypeExceptions [Letter+ 0:DeclType .o. DeclTypeLexicon] Features;
# Слова бесчисловых разрядов
regex [..] -> %+Subst1 || {со́т} _ .#.;
regex [..] -> %+Subst2 || {дцать} | {дес} я Irr т _ .#.;
regex [..] -> %+Pron1 || {еро} _ .#.;
turn stack
compose net
define NumlDeclTypeRules;
define NumlDeclType [NumlDeclTypeRules .o. Letter+ DeclType] (ParadigmDefects) Numl .P. ?*;
# Прилагательные
define Adj (ParadigmDefects) [%+Extadj | %+Simadj];
# I. Прилагательные на ый и ой
regex [..] -> %+Adj || {ый} | о Irr й _ Adj .#.;
# II. Прилагательные на ий
regex [..] -> %+Adj || [К|щ|Г Irr]{ий} _ Adj .#.;
regex [..] -> %+Adj || [С|ь][ж|ч|ш|н|л]{ий} _ Adj .#.;
regex [..] -> %+Adj || Г Irr [ж|ч|ш]{ий} _ (ParadigmDefects) %+Extadj .#.;
regex [..] -> %+Pron1 || Г Irr [ж|ч|ш]{ий} _ (ParadigmDefects) %+Simadj .#.;
regex [..] -> %+Pron1 || Г[н|л]{ий} _ Adj .#.;
regex [..] -> %+Pron1 || {ий} _ Adj .#.;
# III. Прилагательные на ийся
regex [..] -> %+Refl || {ийся} _ Adj .#.;
# IV. Прилагательные на ов, ёв, ев, ин, ын
regex [..] -> %+Poss || о Irr в|{ёв}|{ев}|{и́н}|{ы́н} _ Adj .#.;
regex [..] -> %+Poss | %+Pron1 || {ин}|{ын} _ Adj .#.;
# V. Прочие прилагательные
regex [..] -> %+Adj || Letter _ (ParadigmDefects) %+Extadj .#.;
regex [..] -> %+Nul ||Letter _ (ParadigmDefects) %+Simadj .#.;
turn stack
compose net
define AdjDeclType;
# Существительные
# I. Существительные на ый, ий, ой
regex [..] -> %+Subst1 || [С - [К|Ш|н]] {ий} _ .#.;
regex [..] -> %+Subst1 || Г Irr {ний} _ .#.;
regex [..] -> %+Subst1 || [б|с л|г н|п|р|с т] о Irr й _ .#.;
regex [..] -> %+Adj || [ы|и|о] Irr й _ .#.;
# II. Прочие существительные на согласную
regex [..] -> %+Subst1 || С _ .#.;
# III. Существительные на ь
regex [..] -> %+Subst || ь _ .#.;
# IV. Существительные на ая, яя, ое, ее, ые, ие с безударной конечной гласной
regex [..] -> %+Adj || [Г|К|щ|С[ш|н]] и Irr е _ .#.;
regex [..] -> %+Subst1 || и Irr е _ .#.;
regex [..] -> %+Adj || [а|я] Irr я | [о|е|ы|и] Irr е _ .#.;
# V. Существительные на ийся, аяся, ееся, иеся
regex [..] -> %+Refl || [{ий}|{ая}|{ее}|{ие}]{ся} _ .#.;
# VI. Прочие существительные на гласную
# А. Существительные на а, я, ё, ы
regex [..] -> %+Subst2 || {мя} _ .#.;
regex [..] -> %+Nul || Г а Irr _ .#.;
regex [..] -> %+Subst1 || [а|я|ё|ы] Irr _ .#.;
# Б. Существительные на у, ю, э
regex [..] -> %+Nul || [у|ю|э] Irr _ .#.;
# В. Существительные на е
regex [..] -> %+Subst1 || [ь|ц|щ] е _ .#.;
regex [..] -> %+Nul || е Irr _ .#.;
# Г. Существительные на о
regex [..] -> %+Subst1 || {цо} Acc _ .#.;
regex [..] -> %+Subst1 || [т|Г Irr]{во} Irr _ .#.;
regex [..] -> %+Nul || [л|о Irr]{ло} Irr _ .#.;
regex [..] -> %+Subst1 || {ло} Irr _ .#.;
regex [..] -> %+Nul || [{мм}|{нн}] о Irr _ .#.;
regex [..] -> %+Subst1 || [С|ь][м|н] о Irr _ .#.;
regex [..] -> %+Nul || {кко} Irr _ .#.;
regex [..] -> %+Subst1 || [к|х] о _ .#.;
regex [..] -> %+Subst1 || [С|ь] {ко} Acc _ .#.;
regex [..] -> %+Nul || о Irr _ .#.;
# Д. Существительные на и
regex [..] -> %+Subst1 || [К|Ш] и Irr _ .#.;
regex [..] -> %+Nul || {лли} | {нни} _ .#.;
regex [..] -> %+Subst1 || [С|ь] [н|л] и _ .#.;
regex [..] -> %+Subst1 || Г Irr и _ .#.;
regex [..] -> %+Nul || и Irr _ .#.;
turn stack
compose net
define SubstDeclTypeRules;
define SubstDeclType [SubstDeclTypeRules .o. Letter+ DeclType] (ParadigmDefects) %+Subst (Animacy) (Gender) .P. ?*;
define DeclTypeRules NumlDeclType .o. AdjDeclType .o. SubstDeclType;
define GetDeclType GetParadigmDefects .o. DeclTypeExceptions .P. DeclTypeRules;
